algorithms/lithuanian.sbl
      // 'žerėjime' -> 'žėrėjimas', konfliktas su 'žais-ime'
      '{e.}jime' (<-'{e.}jimas')

      // 'žvilgesiu' -> 'žvilgesys', konfliktas su 'dirb-siu'
      'esiu' (<-'esys')
      // 'duobkasiu' -> 'duobkasys', konfliktas su 'pakasiu'
      'asius' (<-'asys')

      // 'žioravime' -> 'žioravimas', konfliktas su 'myl-ime'
      'avime' (<-'avimas')
      'ojime' (<-'ojimas')

      // 'advokatės' -> 'advokatė', konfliktas su 'dirb-atės'
      'okat{e.}s' (<-'okat{e.}')
      // 'advokate' -> 'advokatė', konfliktas su 'dirb-ate'
      'okate' (<-'okat{e.}')
    )
  )

  define fix_chdz as (
    [substring] among (
      '{c*}' (<-'t')
      'd{z*}' (<-'d')
    )
  )

  define fix_gd as (
    [substring] among (
      'gd' (<-'g')
      // '{e.}k' (<-'{e.}g')
    )
  )

)

define stem as (

  $p1 = limit
  $s = len

  do (
    // priešdėlis 'a' ilgeniuose nei 6 raidės žodžiuose, pvz. 'a-liejus'.
    try (test 'a' $s > 6 hop 1)

    gopast v  gopast non-v  setmark p1
  )

  backwards (
    do fix_conflicts
    do step1
    do fix_chdz
    do step2
    do fix_chdz
    do fix_gd
  )

)
